<!DOCTYPE html PUBLIC "-//W3C//DTD XHTML 1.0 Transitional//EN" "http://www.w3.org/TR/xhtml1/DTD/xhtml1-transitional.dtd">
<html xmlns="http://www.w3.org/1999/xhtml">
<head>
	<meta http-equiv="Content-Type" content="text/html; charset=iso-8859-1" />
	<title>Ymmärrä suomea</title>
	<style type="text/css" media="all">@import "css/styles.css";</style>
	<script type="text/javascript" src="swfobject.js"></script>
</head>
<body class="font-medium">
	<div id="main-wrapper">
		<div id="topbar"></div>
		<div id="main-menu">
			<table cellspacing="0" cellpadding="0" border="0" class="add-links"><tr>
				<td class="item"><img class="raquo" src="i/raquo.gif" alt="" height="7" width="4" /><a href="/ymmarra/index.php?moduli=sanakirja">Sanakirja</a></td>
				<td class="item"><img class="raquo" src="i/raquo.gif" alt="" height="7" width="4" /><a href="/ymmarra/index.php?moduli=verbit">Verbiluettelo</a></td>
				<td class="item"><img class="raquo" src="i/raquo.gif" alt="" height="7" width="4" /><a href="/ymmarra/index.php?moduli=kielioppi">Kielioppi</a></td>
			</tr></table>
			<table cellspacing="0" cellpadding="0" border="0"><tr>
				<td class="item"><img class="raquo" src="i/raquo.gif" alt="" height="7" width="4" /><a href="/ymmarra/index.php">Etusivu</a></td>
				<td class="item"><img class="raquo" src="i/raquo.gif" alt="" height="7" width="4" /><a href="/ymmarra/index.php?moduli=tekstit">Lukutekstit</a></td>
			</tr></table>
		</div>
		<div id="content">
			<table cellspacing="0" cellpadding="0" border="0" id="content-wrapper"><tr>
				<td>
					<div id="left-menu">
												<div class="header-verb"><span>Verbit</span></div>
						<div class="menu">
								<div class="init"><a href="/ymmarra/index.php?moduli=verbit&kirjain=a">A</a></div>
								<div class="init"><a href="/ymmarra/index.php?moduli=verbit&kirjain=e">E</a></div>
								<div class="init"><a href="/ymmarra/index.php?moduli=verbit&kirjain=h">H</a></div>
								<div class="init"><a href="/ymmarra/index.php?moduli=verbit&kirjain=i">I</a></div>
								<div class="init"><a href="/ymmarra/index.php?moduli=verbit&kirjain=j">J</a></div>
								<div class="init"><a href="/ymmarra/index.php?moduli=verbit&kirjain=k">K</a></div>
								<div class="init"><a href="/ymmarra/index.php?moduli=verbit&kirjain=l">L</a></div>
								<div class="init"><a href="/ymmarra/index.php?moduli=verbit&kirjain=m">M</a></div>
								<div class="init"><a href="/ymmarra/index.php?moduli=verbit&kirjain=n">N</a></div>
								<div class="init"><a href="/ymmarra/index.php?moduli=verbit&kirjain=o">O</a></div>
								<div class="init"><a href="/ymmarra/index.php?moduli=verbit&kirjain=p">P</a></div>
								<div class="init"><a href="/ymmarra/index.php?moduli=verbit&kirjain=r">R</a></div>
								<div class="init"><a href="/ymmarra/index.php?moduli=verbit&kirjain=s">S</a></div>
								<div class="init"><a href="/ymmarra/index.php?moduli=verbit&kirjain=t">T</a></div>
								<div class="init"><a href="/ymmarra/index.php?moduli=verbit&kirjain=u">U</a></div>
								<div class="init"><a href="/ymmarra/index.php?moduli=verbit&kirjain=v">V</a></div>
								<div class="init"><a href="/ymmarra/index.php?moduli=verbit&kirjain=y">Y</a></div>
								<div class="init"><a href="/ymmarra/index.php?moduli=verbit&kirjain=Ä">Ä</a></div>
						</div>					</div>
				</td>
				<td>
					<div id="main-content">
						<div id="path">
							<a href=".">Etusivu</a> &gt; <a href="/ymmarra/index.php?moduli=verbit&kirjain=M">M</a>						</div>
													<h1>MERKITÄ</h1>
						<table cellspacing="0" cellpadding="0" border="0">
							<tr>
								<td colspan="2" style="padding-bottom:10px;"><strong>Aktiivin indikatiivi</strong></td>
							</tr>
							<tr>
								<td><pre>PREESENS                   
minä      merkitsen        
sinä      merkitset        
hän       merkitsee        
me        merkitsemme      
te        merkitsette      
he        merkitsevät      

PASSIIVI
          merkitään        

IMPERFEKTI                 
         merkitsin         
         merkitsit         
         merkitsi          
         merkitsitte       
         merkitsimme       
         merkitsivät       

PASSIIVI
         merkittiin        

PERFEKTI
olen     merkinnyt         
olet     merkinnyt         
on       merkinnyt         
olemme   merkinneet        
olette   merkinneet        
ovat     merkinneet        

PASSIIVI
on       merkitty          

PLUSKVAMPERFEKTI

olin     merkinnyt         
olit     merkinnyt         
oli      merkinnyt         
olimme   merkinneet        
olitte   merkinneet        
olivat   merkinneet        
 
PASSIIVI
oli      merkitty          
</pre></td>
								<td>&nbsp;&nbsp;&nbsp;</td>
								<td><pre>      KIELTOMUOTO
      en        merkitse
      et        merkitse
      ei        merkitse
      emme      merkitse
      ette      merkitse
      eivät     merkitse


      ei        merkitä

   
      en        merkinnyt
      et        merkinnyt
      ei        merkinnyt
      emme      merkinneet
      ette      merkinneet
      eivät     merkinneet


      ei        merkitty


      en      ole merkinnyt
      et      ole merkinnyt
      ei      ole merkinnyt
      emme    ole merkinneet
      ette    ole merkinneet
      eivät   ole merkinneet


      ei      ole merkitty



      en    ollut  merkinnyt
      et    ollut  merkinnyt
      ei    ollut  merkinnyt
      emme  olleet merkinneet
      ette  olleet merkinneet
      eivät olleet merkinneet


      ei    ollut   merkitty
</pre></td>
							</tr>
						</table>
						<table cellspacing="0" cellpadding="0" border="0">
							<tr>
								<td colspan="2" style="padding-bottom:10px;"><strong>Aktiivin konditionaali</strong></td>
							</tr>
							<tr>
								<td><pre>PREESENS
minä     merkitsisin       
sinä     merkitsisit       
hän      merkitsisi        
me       merkitsisimme     
te       merkitsisitte     
he       merkitsisivät     

PASSIIVI
         merkittäisiin     

PERFEKTI
olisin   merkinnyt         
olisit   merkinnyt         
olisi    merkinnyt         
olisimme merkinneet        
olisitte merkinneet        
olisivat merkinneet        

PASSIIVI
olisi    merkitty          
</pre></td>
								<td>&nbsp;&nbsp;&nbsp;</td>
								<td><pre> 
      en          merkitsisi
      et          merkitsisi
      ei          merkitsisi
      emme        merkitsisi
      ette        merkitsisi
      eivät       merkitsisi


      ei          merkittäisi


      en olisi    merkinnyt
      et olisi    merkinnyt
      ei olisi    merkinnyt
      emme olisi  merkinneet
      ette olisi  merkinneet
      eivät olisi merkinneet


      ei olisi     merkitty
</pre></td>
							</tr>
						</table>
						<table cellspacing="0" cellpadding="0" border="0">
							<tr>
								<td colspan="2" style="padding-bottom:10px;"><strong>Aktiivin potentiaali</strong></td>
							</tr>
							<tr>
								<td><pre>PREESENS
minä     merkinnen         
sinä     merkinnet         
hän      merkinnee         
me       merkinnemme       
te       merkinnette       
he       merkinnevät       

PASSIIVI
         merkittäneen      

PERFEKTI
lienen   merkinnyt         
lienet   merkinnyt         
lienee   merkinnyt         
lienemme merkinneet        
lienette merkinneet        
lienevät merkinneet        

PASSIIVI
lienee   merkitty          
</pre></td>
								<td>&nbsp;&nbsp;&nbsp;</td>
								<td><pre> 
      en          merkinne
      et          merkinne
      ei          merkinne
      emme        merkinne
      ette        merkinne
      eivät       merkinne


      ei          merkittäne


      en    liene merkinnyt
      et    liene merkinnyt
      ei    liene merkinnyt
      emme  liene merkinneet
      ette  liene merkinneet
      eivät liene merkinneet


      ei    liene merkitty
</pre></td>
							</tr>
						</table>
						<table cellspacing="0" cellpadding="0" border="0">
							<tr>
								<td colspan="2" style="padding-bottom:10px;"><strong>Aktiivin imperatiivi</strong></td>
							</tr>
							<tr>
								<td><pre>PREESENS

(sinä)   merkitse          
(hän)    merkitköön        
(me)     merkitkäämme      
(te)     merkitkää         
(he)     merkitkööt        

PASSIIVI
         merkittäköön      

PERFEKTI

ole      merkinnyt         
olkoon   merkinnyt         
olkaamme merkinneet        
olkaa    merkinneet        
olkoot   merkinneet        

PASSIIVI

olkoon   merkitty          
</pre></td>
								<td>&nbsp;&nbsp;&nbsp;</td>
								<td><pre> 

      älä         merkitse
      älköön      merkitkö
      älkäämme    merkitkö
      älkää       merkitkö
      älkööt      merkitkö


      älköön      merkittäkö



      älä ole       merkinnyt
      älköön olko   merkinnyt
      älkäämme olko merkinneet
      älkää olko    merkinneet
      älkööt olko   merkinneet



      älköön olko    merkitty
</pre></td>
							</tr>
						</table>
						<table cellspacing="0" cellpadding="0" border="0">
							<tr>
								<td colspan="2" style="padding-bottom:10px;"><strong>Verbin nominaalimuodot</strong></td>
							</tr>
							<tr>
								<td><pre>I INFINITIIVI              

Lyhyempi muoto:            
         merkitä           

Pitempi muoto:             
         merkitäkseni      
         merkitäksesi
         merkitäkseen
         merkitäksemme
         merkitäksenne
         merkitäkseen

III  INFINITIIVI           

inessiivi    merkitsemässä 
elatiivi     merkitsemästä 
illatiivi    merkitsemään  
adessiivi    merkitsemällä
abessiivi    merkitsemättä 
instruktiivi merkitsemän   
                           
Passiivi 
instruktiivi merkittämän   
                           
                           


<pre>
</body>
</html>
</pre></td>
								<td>&nbsp;&nbsp;&nbsp;</td>
								<td><pre>      II INFINITIIVI

      inessiivi    merkitessä
      instruktiivi merkiten

      Passiivi
      inessiivi    merkittäessä






      IV INFINITIIVI

      nominatiivi  merkitseminen
      partitiivi   merkitsemistä
       

      I PARTISIIPPI
      aktiivi      merkitsevä
      passiivi     merkittävä

      II PARTISIIPPI
      aktiivi      merkinnyt  
      passiivi     merkitty  





</pre></td>
							</tr>
						</table>

					</div>
				</td>
			</tr></table>		</div>
		<div id="footer"><a href="http://www.oph.fi/"><img src="i/oph_logo_ymmarrasuomea.gif" width="157" height="35" alt="OPH" /></a></div>
	</div>
</body>
</html>
